# 指定为 FVOCI 的计量

提问人：wjcpa9568 时间：2019-12-27 08:05:13
请问陈版，cas22 例 22 指定为 FVOCI 的股票投资，为何FV 变动要转损益？

回答人：chenyiwei
是否你看错或者理解错了。指定为 FVOCI 的非交易性权益工具投资的公允价值变动不计入损益，可计入损益的只是持有期间股利收益。